【裁判字號】    98,訴,219
【裁判日期】    980320
【裁判案由】    毒品危害防制條例
【裁判全文】
臺灣臺北地方法院刑事判決               98年度訴字第219號
公  訴  人  臺灣臺北地方法院檢察署檢察官
被      告  甲○○
上列被告因毒品危害防制條例案件，經檢察官提起公訴（98年度
毒偵字第66號），經被告先就被訴事實為有罪之陳述後，本院合
議庭裁定改依簡式審判程序審理，判決如下：
    主  文
甲○○施用第一級毒品，累犯，處有期徒刑壹年。扣案之海洛因
（淨重零點零參肆零公克，驗餘淨重零點零參壹肆公克）沒收銷
燬，空包裝袋壹個沒收。
    事  實
一、甲○○於民國93年間因施用毒品案件，經依本院裁定送勒戒
    處所觀察、勒戒，因有繼續施用毒品傾向，再經本院裁定送
    戒治處所施以強制戒治，於94年2 月25日停止強制戒治，所
    餘戒治期間付保護管束，指揮書執行完畢日期為94年6 月21
    日，期滿未經撤銷，由臺灣臺北地方法院檢察署檢察官以94
    年度戒毒偵字第93號不起訴處分確定。復於96年間因施用毒
    品案件，經本院以96年度訴字第371號判處有期徒刑7月確定
    ，後經減刑為3月15日，於96年12月8日縮刑期滿執行完畢。
    詎猶不知悔改，復基於施用第一級毒品之犯意，於97年12月
    10 日晚間晚飯後某時，在臺北市○○區○○路97號3樓住處
    ，將第一級毒品海洛因加入香菸內施用一次。嗣於97年12月
    11日下午6時15分許，在臺北市○○區○○路493巷28弄口為
    警查獲，並扣得海洛因1包（毛重0.2340公克、淨重0.034公
    克）。
二、案經臺北市政府警察局萬華分局報告臺灣臺北地方法院檢察
    署檢察官偵查起訴，經被告先就被訴事實為有罪之陳述後，
    本院合議庭裁定改依簡式審判程序審理。
    理  由
一、上揭犯罪事實，業據被告甲○○於本院審理時坦承不諱，而
    其於97年12月11日晚間所採尿液，經送台灣尖端先進生技醫
    藥股份有限公司以酵素免疫分析法（ＥＩＡ）初步檢驗，再
    以氣相層析質譜儀法（ＧＣ／ＭＳ）確認檢驗之結果，係呈
    嗎啡陽性反應一節，有該公司97年12月19日濫用藥物檢驗報
    告一份附卷可稽（見毒偵卷第42頁），另扣案之米色粉末一
    袋（毛重0.2340公克、淨重0.0340公克，驗餘淨重0.0314公
    克），經鑑驗後含第一級毒品海洛因成分，亦有交通部民用
    航空局航空醫務中心97年12月19日航藥鑑字第0976301號毒
    品鑑定書在卷可佐（見毒偵卷第43頁），是被告所為之任意
    性自白核與犯罪事實相符，應堪採信。而被告前因施用毒品
    案件，經依本院裁定送勒戒處所觀察、勒戒，因有繼續施用
    毒品傾向，再經本院裁定送戒治處所施以強制戒治，於94年
    2 月25日停止強制戒治，所餘戒治期間付保護管束，指揮書
    執行完畢日期為94年6 月21日，期滿未經撤銷，由臺灣臺北
    地方法院檢察署檢察官以94年度戒毒偵字第93號不起訴處分
    確定等情，有卷附臺灣高等法院被告前案紀錄表一份可按，
    其於強制戒治執行完畢釋放後，五年內再度違犯本件施用第
    一級毒品海洛因之犯行，事證明確，洵堪認定，應予依法論
    罪科刑。
二、按海洛因係屬毒品危害防制條例第2條第2項第1 款所規定之
    第一級毒品，是核被告所為，係犯毒品危害防制條例第10條
    第1 項之施用第一級毒品罪。其於施用前持有毒品海洛因之
    低度行為，為施用毒品之高度行為所吸收，不另論罪。被告
    前於96年間因施用毒品案件，經本院以96年度訴字第371號
    判處有期徒刑7月確定，後經減刑為3月15日，於96年12月8
    日縮刑期滿執行完畢，此有臺灣高等法院被告前案紀錄表乙
    紙附卷可稽，茲於五年以內再故意犯本件有期徒刑以上之罪
    ，依刑法第47條第1 項之規定，為累犯，並加重其刑。爰審
    酌被告有麻藥、毒品、詐欺、公共危險及竊盜等前科，素行
    不良，被告前曾因施用毒品經觀察、勒戒及強制戒治等程序
    ，惟仍未能戒絕毒癮，復再犯本件施用毒品罪，其對個人身
    心戕害甚鉅，被告自制力薄弱，復助長社會不良風氣，暨被
    告之生活狀況、國中肄業之智識程度，所幸犯罪後坦承犯行
    ，態度尚佳，量處如主文所示之刑，以啟自新。扣案被告所
    有之第一級毒品海洛因（驗餘淨重0.0314公克），依毒品危
    害防制條例第18條第1 項前段規定沒收銷燬之，另扣案之毒
    品包裝袋1 個，雖非專供施用毒品之用，仍為被告所有供犯
    罪所用之物，應依刑法第38條第1項第2款之規定沒收之。
據上論斷，應依刑事訴訟法第273條之1第1項、第284條之1、第
299條第1項前段，毒品危害防制條例第10條第1項、第18條第2項
前段，刑法第11條、第47條第1項、第38條第1項第2款，判決如
主文。
本案經檢察官呂俊儒到庭執行職務
中    華    民    國    98    年    3     月    20    日
                  刑事第十九庭  法  官  紀文惠
上正本證明與原本無異。
如不服本判決應於收受送達後10日內向本院提出上訴書狀，並應
敘述具體理由；其未敘述上訴理由者，應於上訴期間屆滿後20日
內向本院補提理由書（均須按他造當事人之人數附繕）「切勿逕
送上級法院」。
                                書記官  游曉婷
中    華    民    國    98    年    3     月    20    日
附錄本案論罪科刑法條全文：
毒品危害防制條例第10條
施用第一級毒品者，處 6 月以上 5 年以下有期徒刑。
施用第二級毒品者，處 3 年以下有期徒刑。


司法院資訊處製作；財團法人民間司法改革基金會備份。
